臺灣高雄地方法院刑事判決　　　　　　　　　　　　　九十一年度易字第九四三號
　　公　訴　人　臺灣高雄地方法院檢察署檢察官
　　被　　　告　乙○○
　　被　　　告　丙○○
　　右　一　人
　　選任辯護人　陳君聖
　　被　　　告　甲○○
　　被　　　告　戊○○
右列被告等因傷害等案件，經檢察官提起公訴（九十一年度偵字第一七六四號），本
院判決如左：
    主文
乙○○服用酒類，不能安全駕駛動力交通工具而駕駛，處拘役伍拾玖日，如易科罰金
，以參佰元折算壹日。
乙○○被訴傷害部分不受理。
戊○○被訴傷害、毀損部分均不受理。
丙○○、甲○○被訴毀損部分均不受理。
    事  實
一、乙○○明知飲酒後會導致無法安全駕駛動力交通工具，竟於民國九十年一月二十
    五日凌晨零時三十分許，在高雄市左營區○○○路六一四號「葫蘆ＫＴＶ」內與
    友人一同飲酒，其在服用酒類後其吐氣所含酒精濃度已達不能安全駕駛動力交通
    工具之狀況下（於同日上午五時五十一分許，經警查獲測得吐氣所含酒精濃度達
    ○˙四○毫克），乙○○於同日凌晨二時四十分許，在高雄市○○區○○路二○
    四號前，仍欲駕駛車牌號碼ＹＴ─九六○號營業小客車離去，因酒後操控能力遲
    緩，因而撞及停放在前車牌號碼ＹＡ─三三○五號箱型車之左後方，致使左後保
    險桿凹陷，並衝撞站立在旁之丙○○及甲○○，致使丙○○受有右手背擦傷之傷
    害，甲○○則受有右股骨骨折之傷害（傷害部分業據丙○○及甲○○撤回告訴，
    詳後述），嗣經警據報前往現場處理而查獲。
二、案經高雄市政府警察局左營分局移送臺灣高雄地方法院檢察署檢察官偵查起訴。
  理  由
壹、有罪部分：
  一、右揭事實，業據被告乙○○於本院審理時坦承不諱，核與告訴人丙○○及甲○○於警訊、偵查中及本院審理時指述之情節相符，並據證人己○○於偵查中及
      本院審理時證述屬實，並有道路交通事故調查報告表一紙及照片八張附卷可稽
      ，而被告於酒後駕車檢測其呼氣所含酒精濃度達每公升○．四○毫克，有酒精
      濃度測試表及高雄市政府警察局舉發違反道路交通管理事件通知單各一紙在卷
      可參，且經警員當場觀察結果，被告講話時有酒意等情，亦據證人即查獲之警
      員庚○○於本院審理時證述屬實。又按刑法第一百八十五條之三規定所謂「不
      能安全駕駛」，係抽象危險犯，本不以發生具體危險為必要，而依醫學實驗證
      明所得經驗法則，人體呼氣若已達每公升０．五五毫克以上，肇事率為一般正
      常人之十倍，已達不能安全駕車之標準，此經法務部八十八年五月十八日法八
      八檢字第００一六六九號函敘甚詳。又按當人飲酒後，若以呼氣酒精濃度測試
      器測得之呼氣濃度達到每公升○‧二五毫克時，輕度協調功能降低，業據行政
      院國軍退除役官兵輔導委員會臺北榮民總醫院以民國八十八年八月五日（八八
      ）北總內字第二六八六八號函示明確；且按汽車駕駛人飲酒後其吐氣所含酒精
      濃度超過每公升○‧二五毫克以上者，不得駕駛，道路交通安全規則第一百十
      四條第二款定有明文，而衡情一般人飲酒之後其眼睛機能、身體反應所需時間
      功能均較低於一般未飲酒之人，則被告肇事當時吐氣所含酒精濃度既已高達每
      公升○．四○毫克，已如前述，再依其於酒後駕車，確未保持行車安全距離，
      而由後撞及停放在前車牌號碼ＹＡ─三三○五號之箱型車及告訴人丙○○、甲○○乙節，綜合判斷，足徵被告服用酒類後已不能安全駕駛，迨無疑義。何況
      被告肇事後，其酒精濃度之測試結果雖僅達每公升○‧四○毫克，尚未達每公
      升○‧五五毫克之一般認定「不能安全駕駛動力交通工具」之標準，然此乃因
      員警係於同日上午五時五十一分許始到場為被告作該測試，距其駕車行駛已有
      三小時之久，恆諸事理，其酒精濃度自會因酒後之時間經過及遇肇事突然受驚
      清醒而漸消退，是以自不能據此數據而為有利被告之認定甚明。本件事證明確
      ，被告犯行洵堪認定。
  二、核被告乙○○所為，係犯刑法第一百八十五條之三之服用酒類不能安全駕駛動
      力交通工具而駕駛罪。爰審酌被告明知飲用酒後對於發生道路交通事故之機率
      ，較未飲酒者為高，而仍駕駛車輛，不啻對他人已產生立即侵害之高度危險性
      ，亦自陷於危險狀態中，且嚴重侵害道路交通往來安全，惡性非輕，惟念其犯
      後坦承犯行，且就傷害部分已與告訴人丙○○、甲○○達成和解等一切情狀，
      量處如主文所示之刑，並諭知易科罰金之折算標準，以資懲儆。
貳、公訴不受理部分：
  一、公訴意旨係以：被告乙○○、丙○○、甲○○、戊○○等人於九十一年一月二
      十五日凌晨零時三十分許，在高雄市左營區○○○路六一四號「葫蘆ＫＴＶ」
      內一同飲酒。同日凌晨二時許，席間被告乙○○與被告丙○○發生口角，被告
      戊○○加以勸阻，被告乙○○心生不滿，將被告戊○○手中酒杯拍落地上，被
      告乙○○、戊○○隨即以基於傷害人身體之犯意互毆，雙方均因而受傷。隨後
      ，被告乙○○在包廂外走廊遇見被告甲○○，又另行起意基於傷害人身體之犯
      意，持破碗碎片剌向被告甲○○，致被告甲○○額頭受到擦傷。被告乙○○旋
      離開「葫蘆ＫＴＶ」，而乙○○於飲酒後其呼氣之酒精濃度為每公升零點四○
      毫克，已達不能安全駕駛動力交通工具之程度，於同日凌晨二時四十分許，在
      高雄市○○區○○路二○四號前，仍欲駕駛車牌號碼ＹＴ─九六○號營業小客
      車離去，此時被告丙○○、甲○○、戊○○等人適在附近之「雄風計程車休息
      站」，因其三人對於在「葫蘆ＫＴＶ」內所發生之事仍憤憤不平，見被告乙○○出現，三人基於毀損之共同犯意，分別各持球棒一支衝向被告乙○○之計程
      車，被告丙○○、甲○○即各持球棒猛砸被告乙○○之計程車，致其車前後玻
      璃等處受損。被告乙○○見車被砸，憤而以基於傷害人身體之犯意，倒車後先
      以車子側面碰撞被告丙○○，再向前駛以其車右保險桿碰撞被告甲○○，致被
      告丙○○右手背擦傷，被告甲○○右股骨骨折之傷害，因認被告乙○○涉有刑
      法第二百七十七條第一項之傷害罪嫌；被告戊○○涉有刑法第二百七十七條第
      一項之傷害及同法第三百五十四條之毀損罪嫌；被告丙○○及甲○○分別涉有
      刑法第三百五十四條之毀損罪嫌。
  二、按告訴乃論之罪，告訴人於第一審辯論終結前，得撤回其告訴；又告訴經撤回
      者，法院應諭知不受理之判決，刑事訴訟法第二百三十八條第一項，及第三百
      零三條第三款定有明文。
  三、本件被告乙○○因傷害案件、被告戊○○因傷害、毀損案件及被告丙○○、甲○○因毀損案件，分別經檢察官提起公訴，認被告等分別係犯刑法第二百七十
      七條第一項之傷害罪及同法第三百五十四條之毀損罪，依同法第二百八十七條
      前段及第三百五十七條之規定，該等罪均須告訴乃論。茲據告訴人即被告戊○○、告訴人即被告乙○○、告訴人即被告甲○○、告訴人即被告丙○○分別於
      本院九十一年七月三十日調查時，以言詞聲明撤回告訴，有本院九十一年七月
      三十日訊問筆錄一份附卷可稽，揆諸前開說明，爰不經言詞辯論，逕為諭知不
      受理之判決。
  四、至臺灣高雄地方法院檢察署檢察官移送併辦被告戊○○涉犯傷害告訴人丁○○
      部分（九十一年度偵字第七三三九號），因本件公訴人起訴被告傷害部分既經
      本院為不受理之諭知，則與移送併辦部分自無連續犯之裁判上一罪關係，非起
      訴效力所及，本院自無從加以審判，此部分應退回由檢察官另為適法處理，附
      此敘明
據上論斷，應依刑事訴訟法第二百九十九條第一項前段、第三百零三條第三款、第三
百零七條，刑法第一百八十五條之三、第四十一條第一項，罰金罰鍰提高標準條例第
二條，判決如主文。
中      華      民      國    九十一    年      九      月      三      日
                                    臺灣高雄地方法院刑事第一庭
                                        法  官      陳玉聰
右正本證明與原本無異。
如不服本判決，應於判決送達後十日內，向本院提出上訴狀。
                                        書記官      鄭淑臻
中    華    民    國      九十一      年      九      月        四      日
附錄本案判決罪科刑法條全文：
刑法第一百八十五條之三。
服用毒品，麻醉藥品、酒類或其他相類之物，不能安全駕駛動力交通工具而駕駛者，
處一年以下有期徒刑、拘役或三萬元以下罰金。
